【裁判字號】    99,交聲,207
【裁判日期】    991014
【裁判案由】    違反道路交通管理處罰條例聲明異議
【裁判全文】
臺灣雲林地方法院交通事件裁定        99年度交聲字第207號
移送機關即
原處分機關  交通部公路總局嘉義區監理所雲林監理站
異  議  人
即受處分人  甲○○
上列受處分人因違反道路交通管理處罰條例案件，對於交通部公
路總局嘉義區監理所雲林監理站於民國99年8 月24日所為之雲監
裁字第裁72-Z00000000號裁決處分（原舉發違反道路交通管理事
件通知單案號：內政部警政署國道公路警察局99年7 月6 日公警
局交字第Z00000000 號），聲明異議，本院裁定如下：
    主  文
異議駁回。
    理  由
一、原處分意旨略以：異議人即受處分人甲○○於民國99年7 月
    6 日上午5 時28分許，駕駛建宇通運公司所有之車牌783-JF
    號營業貨運曳引車，聯結車牌號碼85-HM 拖車，行經國道3
    號北上244 公里處，為警於該處以雷射測速儀測得該車行車
    速度為每小時113 公里，超過每小時90公里之速限，而有超
    速23公里（20公里以上，未滿40公里）之事實，當場遭警攔
    下製單舉發，嗣交通部公路總局嘉義區監理所雲林監理站（
    下稱原處分機關）以其違規事實屬實，依道路交通管理處罰
    條例第33條第1 項第1 款、第63條第1 項第1 款之規定，裁
    處異議人新臺幣4,500 元罰緩，並記違規點數1 點。
二、聲明異議意旨略以：異議人辯稱國道三號高速公路為南北交
    通主要幹道，車輛擁擠，異議人行經該路段時，尚有他車併
    行及前後行駛，舉發警察以非照相式雷射測速槍取締超速違
    規，恐不能精準測定究係何部車輛之車速，其準確度足堪質
    疑；且異議人駕駛之車輛係貨運曳引車，又滿載貨物，以車
    型及重量觀察即不可能在113 公里之時速下超速行駛。況上
    開車輛亦裝設有中華電信衛星定位器，經調閱被舉發違規日
    期99年7 月6 日上午5 時至7 時間之行車紀錄觀之，最高時
    速僅89公里，以此2 小時間內之行車紀錄既均未有超速，斷
    無於行至北上244 公里處時，突有超速達113 公里時速之情
    。綜上，舉發警察之測速顯有錯誤，為此聲明異議，並請求
    撤銷原處分等語。
三、按受處分人不服道路交通管理處罰條例第8 條主管機關所為
    之處罰，得於接到裁決書之翌日起20日內，向管轄地方法院
    聲明異議；依道路交通管理處罰條例第87條規定向管轄法院
    聲明異議之期間，自裁決送達之翌日起算，並得依法扣除在
    途期間及聲請回復原狀；道路交通案件處理辦法第12條規定
    交通案件聲明異議之在途期間扣除，當事人居住於處罰機關
    所在之鄉、鎮、市( 包括縣轄市、省轄市及院轄市) 者，不
    扣除在途期間；交通法庭認聲明異議不合法律上之程式或其
    異議權已經喪失者，應以裁定駁回之，分別為道路交通管理
    處罰條例第87條第1 項、道路交通案件處理辦法第12條、第
    18條前段及法院訴訟當事人在途期間標準第4 條第1 款第1
    目分別訂有明文。再者，處理違反道路交通管理事件，有關
    文書送達之程序，準用行政程序法送達之規定，亦經違反道
    路交通管理事件統一裁罰標準及處理細則第5 條規明定。而
    依行政程序法第72條第1 項前段及第73條第1 項規定，送達
    ，於應受送達人之住居所、事務所或營業所為之；於應送達
    處所不獲會晤應受送達人時，得將文書付與有辨別事理能力
    之同居人、受僱人或應送達處所之接收郵件人員。是以，待
    生合法送達效力之後，即開始起算聲明異議期間，異議人若
    遲誤聲明異議期間始提出本件聲明異議，自應認其聲明異議
    不合法律上之程式。
四、經查：原處分機關已於99年8 月24日開具雲監裁字第裁72-Z
    00000000號裁決書，經寄送異議人住所雲林縣斗六市○○里
    ○○路200 號，由異議人之同居人關照賢（異議人之弟）於
    99年8 月25日簽名收受無訛乙情，此有異議人全戶戶籍資料
    查詢結果1 份及送達證書1 紙在卷可稽。是原處分機關之裁
    決書已於99年8 月25日生送達之效力，並於翌日（8 月26日
    ）起算異議期間，異議期間於同年9 月14日晚間12時屆滿，
    而異議人遲至99年9 月27日始具狀向原處分機關聲明異議，
    其異議已逾道路交通管理處罰條例第87條第1 項所定20日之
    異議期間，異議人聲明異議程序上顯不合法，且無從補正，
    應予駁回。至本案異議理由是否成立，自無需再予論述，附
    此敘明。
五、爰依道路交通管理處罰條例第87條第2 項、道路交通案件處
    理辦法第18條前段，裁定如主文。
中    華    民    國    99    年    10    月    14    日
                    交通法庭    法  官  王子榮
以上正本證明與原本無異。
如不服本裁定，應於裁定送達後5 日內向本院提出抗告狀（須附
繕本）。
                                書記官  陳俊偉
中    華    民    國    99    年    10    月    14    日

司法院資訊處製作；財團法人民間司法改革基金會備份。
